【裁判字號】    90,毒抗,327
【裁判日期】    901009
【裁判案由】    觀察、勒戒
【裁判全文】
臺灣高等法院臺南分院刑事裁定              九十年度毒抗字第三二七號      Ｇ
      抗  告  人
      即  被  告  甲  ○  ○
右抗告人因觀察、勒戒案件，不服臺灣雲林地方法院中華民國九十年八月三十一日裁
定（九十年度毒聲字第九四七號），提起抗告，本院裁定如左：
      主      文
抗告駁回。
      理      由
一、本件抗告意旨略以：被告並未施用毒品，為此提起抗告云云。
二、原審裁定略以：被告甲○○於八十九年十二月七日十八時四十五分許，在崙背鄉
    舊庄村舊庄一○二之十七號二樓薛志傑租住處經警查獲時，經警當場扣得安非他
    命毛重二八‧三公克、海洛因毛重十公克、殘渣袋二十五只、吸食器二組等物品
    ，同案被查獲者並有薛志傑、趙婉伊二人。因而將甲○○以連續施用第貳級毒品
    ，裁定移送勒戒處所觀察、勒戒云云。
三、本院經查：
（一）抗告人即被告甲○○與同案被告薛志傑、趙婉伊於民國（下同）八十九年十二
      月七日十八時四十五分許，在雲林縣崙背鄉舊庄村舊庄一○二之十七號二樓薛
      志傑租住處經警查獲時，當場扣得安非他命毛重二八‧三公克、海洛因毛重十
      公克、殘渣袋二十五只、吸食器二組等物品，有照片四幀、搜索扣押證明筆錄
      附卷可稽。
（二）證人即同案被告薛志傑於九十年七月二十七日檢察官偵訊時證稱：「（問：有
      看過甲○○吸毒過？）有，被查獲前幾天，我與他在一起吸食，在他家、我家
      各一次，以玻璃球吸食，我們二人合資買安非他命，並且一起吸食。」等語（
      見臺灣雲林地方法院檢察署九十年度毒偵字第一一○一號偵查卷第三十四頁背
      面），核與被告甲○○於警訊時供稱：「（問：你是否吸食安非他命或海洛因
      毒品？）我在一星期之前有吸食安非他命，沒有吸食海洛因毒品。」、「（問
      ：你吸食安非他命詳細時間、地點？）我吸食安非他命時間為八十九年十一月
      三十日十七時左右，在我的Ｍ五－八八一○號自用小客車內。」（見警訊卷八
      十九年十二月七日偵訊筆錄）等語；偵查中供稱：「（問：最早吸毒時間？）
      好幾年了，斷斷續續的吸食。」等語（見臺灣雲林地方法院檢察署九十年度毒
      偵字第一一○一號偵查卷第三十二頁正面）相符，堪認被告甲○○確有於八十
      九年十二月七日前不詳時間，於不詳地點，施用第二級毒品安非他命之事實無
      訛。
（三）被告甲○○經警採尿檢驗結果，雖未檢出安非他命或嗎啡反應，惟按「甲基安
      非他命經口服後約百分之七十於二十四小時內自尿液中排出，約百分之九十於
      九十六小時內自尿液中排出，甲基安非他命之檢出與其投與方式、投與量、個
      人體質、採尿時間及檢測儀器之精密度等諸多關係有關，因此僅憑尿液中呈安
      非他命陽性反應，並無法確實推算吸食時間距採集時間之長短，惟依上述資料
      推斷，最長不可能超過四日」，此有行政院衛生署藥物食品檢驗局八十一年二
      月八日（八一）藥檢壹字第○○一一五六號函一紙可參。而被告甲○○於警訊
      中自承其在為警查獲前一星期前有施用第二級毒品之事實，是被告甲○○所供
      其最後一次施用毒品之時間距離警員採尿時，業已超過四日，則被告經採尿檢
      驗後，未檢出毒品反應，亦與常情無違。
（四）綜上所述，本案事証明確，被告甲○○非法施用安非他命之犯行洵堪認定。
四、至本件被告甲○○施用毒品案件，前雖經檢察官為不起訴處分確定在案，然檢察
    官因傳訊證人薛志傑而發見新證據，因而據此就被告甲○○之施用毒品犯行，聲
    請送勒戒處所觀察、勒戒，於法並無不合；原審因依毒品危害防制條例第二十條
    第一項、觀察勒戒處分執行條例第三條第一項之規定，將被告甲○○裁定送勒戒
    處所觀察、勒戒，本院經核其認事用法，均無不當，裁定亦稱妥適。被告抗告意
    旨，猶執前詞，空言否認有上開犯行云云，為無理由，應予駁回。
五、據上論斷，應依刑事訴訟法第四百十二條，裁定如主文。
中    華    民    國      九十      年      十      月        九    日
                                  臺灣高等法院臺南分院刑事第六庭
                                      審判長法官  楊    明    章
                                            法官  戴    勝    利
                                            法官  顏    基    典
右正本證明與原本無異。
不得抗告。
                                      法院書記官  呂    嘉    文
中    華    民    國      九十      年      十      月      十一      日


司法院資訊處製作；財團法人民間司法改革基金會備份。
